【裁判字號】    98,撤緩,13
【裁判日期】    980324
【裁判案由】    聲請撤銷緩刑
【裁判全文】
臺灣新竹地方法院刑事裁定              98年度撤緩字第13號
聲   請   人  臺灣新竹地方法院檢察署檢察官
受   刑   人  甲○○
上列聲請人因受刑人犯過失傷害案件（本院97年度交易字第108
號），聲請撤銷緩刑之宣告（98年度執聲字第79號），本院裁定
如下：
    主  文
聲請駁回。
    理  由
一、聲請意旨略以：查受刑人因犯過失傷害案件，經本院於民國
    97年9 月17日以97年度交易字第108 號（97年度偵字第196
    號），判處有期徒刑6 月，同時宣告緩刑2 年，於97年10月
    13日確定。惟其於緩刑期前即96年1 月1 日更犯恐嚇取財罪
    ，經本院於97年11月14日以97年度易第735 號判決判處有期
    徒刑10月，減為有期徒刑5 月，如易科罰金，以新臺幣1千
    元折算壹日，於97年11月14日確定。受刑人所為，已合於刑
    法第75條之1 第1 項第1 款所定撤銷緩刑宣告之原因，爰依
    刑事訴訟法第476 條規定聲請撤銷等語。
二、經查：
（一）受刑人甲○○因犯過失傷害案件，經本院於97年9 月17日
      以97年度交易字第108 號，判處有期徒刑6 月，同時宣告
      緩刑2 年，於97年10月13日確定。然其曾於緩刑期前即96
      年1 月1 日更犯恐嚇取財罪，經本院於97年11月14日以97
      年度易第735 號判決判處有期徒刑10月，減為有期徒刑5
      月，如易科罰金，以新臺幣1 千元折算壹日，於97年11月
      14日確定，此有上開2 案件之刑事判決正本及臺灣高等法
      院被告前案紀錄表各1 份附卷可稽，從而，受刑人固確合
      於刑法第75條之1 第1 款「緩刑前因故意犯他罪，而在緩
      刑期內受得易科罰金之有期徒刑、拘役或罰金之宣告確定
      者」之構成要件。惟刑法第75條之1 第1 項之立法意旨略
      以：關於緩刑之撤銷，現行法第75條第1 項固已設有兩款
      應撤銷緩刑之原因；至得撤銷緩刑之原因，則僅於保安處
      分章內第93條第3 項與撤銷假釋合併加以規定，體例上不
      相連貫，實用上亦欠彈性。爰參酌德國及奧地利現行立法
      例增訂得撤銷之原因，其中現行關於緩刑前或緩刑期間故
      意犯他罪，而在緩刑期內受得易科罰金之有期徒刑之宣告
      者，列為應撤銷緩刑之事由，因認過於嚴苛，而排除第75
      條應撤銷緩刑之事由，移列至得撤銷緩刑事由，俾使「法
      官依被告再犯情節，而裁量是否撤銷先前緩刑之宣告」；
      其次，如有前開事由，但判決宣告拘役、罰金時，可見行
      為人仍未見悔悟，有列為得撤銷緩刑之事由，以資彈性適
      用，爰於第1 項第1 款、第2 款增訂之。又本條採用裁量
      撤銷主義，賦與法院撤銷與否之權限，特於第1 項規定實
      質要件為「足認原宣告之緩刑難收其預期效果，而有執行
      刑罰之必要」，供作審認之標準。亦即於上揭「得」撤銷
      緩刑之情形，法院應依職權本於合目的性之裁量，妥適審
      酌受刑人所犯前後數罪間，關於法益侵害之性質、再犯之
      原因、違反法規範之情節是否重大、被告主觀犯意所顯現
      之惡性及其反社會性等情，是否已使前案原為促使惡性輕
      微之被告或偶發犯、初犯改過自新而宣告之緩刑，已難收
      其預期之效果，而確有執行刑罰之必要，此與刑法第75條
      第1 項所定2 款要件有一具備，即毋庸再行審酌其他情狀
      ，應逕予撤銷緩刑之情形不同。
（三）查本件受刑人後案之恐嚇取財犯行，其犯罪時間為96年1
      月1 日，乃於前案判決緩刑之前，且衡諸受刑人所犯上開
      2 案件，案件類型迥異，犯罪型態、原因及社會危害程度
      亦並非相同，尚難僅因其後之恐嚇取財犯罪，即遽行推認
      本院97年9 月17日97年度交易字第108 號過失傷害案件中
      所宣告之緩刑，有何難以收預期效果，有執行刑罰必要之
      情形，本院審酌前開各情，仍得期待受刑人藉由前揭緩刑
      之宣告，促使其知所警惕，端正品行，是尚難以此即認受
      刑人屢犯不悛，有非予撤銷緩刑再執行刑罰，否則難收其
      預期效果之情狀，況聲請人亦未提出除上開判決犯罪事實
      以外之其他積極證據或具體說明受刑人有何情狀足認符合
      「原宣告之緩刑難收其預期效果，而有執行刑罰之必要」
      等實質要件，若得僅依上揭判決書所載之犯罪事實即以受
      刑人於緩刑前另犯他罪，即一律撤銷緩刑，則刑法第75條
      及第75條之1 即無區分之必要，進而前開刑法第75條之1
      第1 項之立法本旨將意義盡失，亦與緩刑之目的乃係避免
      短期自由刑之弊，並給予受刑人自新機會未盡相符。揆諸
      上開說明，聲請人聲請撤銷本院97年度交易字第108 號刑
      事判決之緩刑宣告，於法尚有未合，應予駁回。
三、綜前所述，聲請人依據刑事訴訟法第476 條、刑法第75條之
    1 第1 項第2 款聲請撤銷受刑人前案緩刑之宣告，固非無據
    ，惟經本院審酌前開各情，尚難認受刑人原宣告之緩刑難收
    其預期效果，非經入監執行無以收儆懲或矯正之效，而有執
    行刑罰之必要，此外，卷存證據亦無其他可認受刑人前案緩
    刑宣告難收預期效果之積極事證可供審酌，是認本件聲請應
    予駁回。
四、爰依刑事訴訟法第220 條，裁定如主文。
中    華    民    國    98    年    3     月    24    日
                  刑事第二庭  法  官  李毓華
以上正本證明與原本無異。
如不服本裁定，應於裁定送達後5日內向本院提出抗告狀。
中    華    民    國    98    年    3     月    24    日
                              書記官  陳美利


司法院資訊處製作；財團法人民間司法改革基金會備份。
